臺灣士林地方法院刑事判決　　　　　　　　　　　　　九十一年度訴字第三一號
　　公　訴　人　臺灣士林地方法院檢察署檢察官
　　被　　　告　甲○○
右列被告因搶奪等案件，經檢察官提起公訴（九十一年度偵緝字第一三五號、九十一
年度偵字第二五０五號），本院判決如左：
    主  文
甲○○對於公務員依法執行職務時，施強暴，累犯，處有期徒刑參月；又攜帶兇器竊
盜，累犯，處有期徒刑柒月，扣案螺絲起子壹支沒收；又攜帶兇器竊盜，累犯，處有
期徒刑柒月，扣案螺絲起子壹支沒收；又意圖為自己不法之所有，而搶奪他人之動產
，累犯，處有期徒刑柒月。應執行有期徒刑壹年拾月，扣案螺絲起子壹支沒收。
    事  實
一、甲○○曾於民國八十六年間因違反藥事法案件，經本院判處有期徒刑一年確定，
    於八十八年二月十七日執行完畢。竟仍不知悔改：
  （一）於九十年五月十三日上午十時許，在台北縣三芝鄉○○村○○街三七巷十六
        號前，以其所有客觀上可為兇器使用之螺絲起子一把，竊取乙○○所有停放
        於該處之車號三Ｂ—０二０五號自小客車，供己代步之用，並以其所有之車
        牌號碼ＪＯ—三六八九號車牌懸掛於前述贓車，以規避警方之追緝。
  （二）於九十年五月二十五日下午二時許，甲○○駕駛前述贓車前往台北縣淡水鎮
        番子田欣埔山莊汽車旅館第二一五室請人為其紋身，警員陳保任、陳盈仁、
        蔡明晃等人據報上址有人犯毒，且查獲甲○○駕駛之前述車輛車身號碼與車
        牌不符而前往調查，詎甲○○聽聞警方敲門即將房門反鎖，將毒品海洛因、
        安非他命丟出窗外（所涉毒品罪嫌另由檢察官偵辦），並自二樓房間跳窗逃
        逸至該旅館旁停車場，準備駕駛前述竊得之贓車逃離現場，詎料，車行至停
        車場出口，見警方已以警車將停車場出口堵住，又見陳保任、陳盈仁、蔡明
        晃三名制服員警已隨後追來，其中一名警員並持手槍槍托敲打該贓車車窗玻
        璃要求停車，甲○○明知陳保任三名警員係依法執行逮捕現行犯任務之公務
        員，竟基於妨害公務之犯意，以急速倒車之方式，往陳保任三人衝撞而施強
        暴，迫使陳保任三人不得不跳開，甲○○乃得乘隙倒車完成駕車反向由停車
        場之入口逃逸離去。陳保任朝甲○○駕駛之贓車連開三槍，仍未能阻止甲○
        ○逃逸。
  （三）甲○○嗣並駕駛前述贓車繼續逃逸，同日下午三時許，行至台北縣淡水鎮屯
        山里溪口號附件海釣場，又棄車涉水越過大屯溪，適逢丙○○在該處釣魚，
        而其所有車號ＦＹＮ—三０八號重機車停放路旁，鑰匙並未拔下，甲○○見
        狀乃另行起意，意圖為自己不法所有，向在岸邊釣魚之車主丙○○大喊機車
        借一下，於車主丙○○未及反應時，旋即搶奪前開車號ＦＹＮ—三０八號機
        車騎乘而去，至某處山上始棄車逃逸。
  （四）甲○○復另行起意，意圖為自己不法之所有，於九十一年二月三日晚間九時
        許，在台北縣淡水鎮○○路○段五十二號前，以其所有客觀上可為兇器使用
        之螺絲起子一支，竊取王志偉所有停放於該處之車號ＫＯ—一六七七號自小
        客車。嗣於九十一年二月十一日晚間十一時三十分許，駕駛前開贓車行至基
        隆市○○區○○路二一二之九六號前，為警查獲。
二、案經台北縣警察局淡水分局、汐止分局分別報請台灣士林地方法院檢察署檢察官
    偵查起訴。
    理  由
一、訊據被告甲○○對於事實欄（一）、（四）之竊盜犯行已自白不諱，對於事實欄
    （二）見警員前來敲門而將海洛因、安非他命等毒品從二樓窗戶丟下，並自二樓
    跳窗逃逸至停車場，駕車倒車離去之事實亦坦承不諱，僅辯稱：倒車之前有看過
    後方並無警員云云，對於事實欄（三）未經車主丙○○同意即擅自將ＦＹＮ—三
    ０八號機車騎走之行為亦坦承在卷，惟辯稱：伊並沒有搶被害人的意思，應不構
    成搶奪罪云云。經查：
  （一）事實欄（一）、（四）之竊盜犯行，業據被告自白不諱，核與被害人乙○○
        、王志偉所述相符，並有台北縣警察局贓物認領保管單二紙、車輛竊盜、車
        牌失竊資料個別查詢報表—查詢車輛認可資料二紙在卷可稽，復有作案用之
        螺絲起子一支扣案足資佐證。被告二次竊盜之犯行已堪認定。
  （二）事實欄（二）之犯罪事實，業據警員陳保任於偵查中到庭具結證稱「（問：
        九十年五月二十五日下午二點多，有到番子田欣埔山莊圍捕甲○○？」是」
        、「當天我與同仁一起過去，因之前同仁查出該車車身及車牌不符，且有線
        報該人也販毒，我們到該山莊後，詢問櫃臺甲○○房間，然後到他房門口敲
        門，但都沒人來應門，突然有聽到一聲『碰』聲，我們三人趕快衝到樓下去
        ，因江某跳下去的地方是停車場，所以我們趕快衝到停車場，結果看到掛Ｊ
        Ｏ—三六八九號車牌的自小客車從車庫倒車出來，要從大門逃出去，我之前
        停車時，即將警備車堵在出口處，江某看到要出去的出口被堵住，結果他就
        倒車，他有往後看，當時我們三人都在他車後，他還是倒車往後衝，因為路
        不是很寬，所以我們三人趕快往旁邊跳開」、「（當時甲○○倒車車速）很
        快，就像要逃命的樣子，我認為他要逃命，且不管後面有無警察都以很快速
        度，何況他往後看有看到我們三人」、「他是要倒車回來從另一方向由入口
        出去，因他倒車我們三人跳開，所以他順利的由另一方向往入口處出去」、
        「我們三人都穿制服，而江某要從車庫倒車出來時，我們有位同仁還大叫『
        別跑』，也有用槍托敲江某車窗玻璃，結果他還是往前開，然後發現路口被
        堵住，才又倒車要往別一方向逃出去」等語（見九十一年四月十七日訊問筆
        錄）。被告辯稱：倒車前有往後看，後面並無警察才倒車逃逸云云，要係卸
        責之詞不足採信。事證明確，被告妨害公務之犯行亦堪認定。
  （三）事實欄（三）之事實，業據證人丙○○於偵查中到庭具結證稱「我當時是在
        淡水河邊釣魚：：：聽到鞭炮的聲音，然後有名男子從斜坡衝下來，我看到
        該男子涉水過來，然後他對我說有人要追殺他，要跟我借車，我當時並未說
        話，也沒有反應，他看到我的機車鑰匙還插在車上，他直接衝過去將機車騎
        走，我有叫他等一下，他不管我直接將機車騎走」、「我離我的機車約五公
        尺，我當時站在河堤下，機車在河堤上，該男子走到我旁邊說要借車，然後
        看機車上有插鑰匙，他就直接衝過去騎車，我有追約八十公尺」、「（機車
        後來）沒有（找回來）」等語（見九十一年四月十一日訊問筆錄），復有車
        籍作業系統—查詢車輛認可資料一紙在卷可參。被告雖辯稱：伊沒有搶被害
        人的意思，應不構成搶奪罪云云，惟查被告既知車號ＦＹＮ—三０八號機車
        並非其所有，仍趁該車車主在河邊釣魚不及防備時，將機車騎走，而非趁人
        不知竊取財物，核與搶奪罪之要件相符，被告辯稱沒有搶被害人的意思，應
        不構成搶奪罪云云，尚非可採。事證明確，被告搶奪之犯行亦堪認定。
二、核被告所為，攜帶客觀上可為兇器使用之螺絲起子二次竊取車輛，均係犯刑法第
    三百二十一條第一項第三款攜帶兇器竊盜罪；於警員執行逮捕現行犯公務時倒車
    衝撞警員以逃離，係犯刑法第一百三十五條第一項妨害公務罪；趁車號ＦＹＮ—
    三０八號機車車主丙○○不備而掠取該機車，核係犯刑法第三百二十五條第一項
    搶奪罪。被告九十年五月十三日攜帶兇器竊盜行為與九十一年二月三日攜帶兇器
    竊盜行為，犯罪時間相隔近九個月之久，顯非基於概括犯意而為，尚難認係連續
    犯一罪，而所犯二次攜帶兇器竊盜罪、搶奪罪、妨害公務罪，犯意各別，行為互
    殊，應予分論併罰。被告曾於八十六年間因違反藥事法案件，經本院判處有期徒
    刑一年確定，於八十八年二月十七日執行完畢，有台灣高等法院被告全國前案紀
    錄表在卷可參，其於五年內再犯本件有期徒刑以上之各罪，均應論以累犯，並均
    加重其刑。爰審酌被告犯罪後坦承部分犯行之態度，並斟酌其犯罪動機、手段、
    所生損害，分別量處如主文所示之刑，並定其應執行刑。
三、扣案之螺絲起子一支，為被告所有，且為分別持以供事實欄（一）、（四）竊盜
    犯罪用之物，此據被告於本院審理時自承在卷，爰依刑法第三十八條第一項第二
    款宣告沒收。
據上論斷，應依刑事訴訟法第二百九十九條第一項前段，刑法第一百三十五條第一項
、第三百二十一條第一項第三款、第三百二十五條第一項、第五十一條第五款、第四
十七條、第三十八條第一項第二款，罰金罰鍰提高標準條例第一條前段判決如主文。
本案經檢察官吳怡明到庭執行職務
中      華      民      國      九十一      年      八    月    二十三  日
                                  臺灣士林地方法院刑事第四庭
                                                法  官  洪  慕  芳
右正本證明與原本無異。
如不服本判決，應於判決送達後十日內，向本院提出上訴狀。
                                                書記官  田  汲  雷
中      華      民      國      九十一      年      八      月  二十七  日
附錄本案論罪科刑法條全文：
刑法第一百三十五條第一項：
  對於公務員依法執行職務時，施強暴脅迫者，處三年以下有期徒刑、拘役或三百元
  以下罰金。
刑法第三百二十一條第一項第三款：
  犯竊盜罪而有左列情形之一者，處六月以上五年以下有期徒刑：
  三、攜帶兇器而犯之者。
刑法第三百二十五條第一項：
  意圖為自己或第三人不法之所有，而搶奪他人之動產者，處六月以上五年以下有期
  徒刑。
